臺灣桃園地方法院刑事判決　　　　　　　94年度訴字第1848號
公　訴　人　臺灣桃園地方法院檢察署檢察官
被　　　告　甲○○
　　　　　　　　　　（現因案於臺灣桃園看守所羈押中）
指定辯護人　本院公設辯護人　乙○○
上列被告因違反槍砲彈藥刀械管制條例案件，經檢察官提起公訴
（94年度偵字第13843號），本院判決如下：
    主  文
甲○○未經許可，寄藏可發射子彈具有殺傷力之改造玩具手槍，
累犯，處有期徒刑參年陸月，併科罰金新臺幣拾萬元，罰金如易
服勞役，以銀元參佰元（即新臺幣玖佰元）折算壹日。扣案仿Ｗ
ＡＬＴＨＥＲ廠ＰＰＫ／Ｓ型半自動手槍製造之改造玩具手槍壹
支（含彈匣壹個，槍枝管制編號：0000000000號），及土造子彈
肆顆，均沒收。
    事  實
一、甲○○前於民國84年間，因肅清煙毒條例案件，經臺灣高等
    法院判處有期徒刑4 年6 月確定，並於89年1 月29日因縮短
    刑期假釋出監，後經撤銷假釋，於90年2 月1 日入監執行殘
    刑有期徒刑2 年6 月18日，復於92年6 月4 日因縮短刑期期
    滿執行完畢。其猶不知惕勵，於85年7 月中旬某日，在其位
    於桃園縣觀音鄉○○村○○路○ 段875 號之住處，明知真實
    姓名、年籍均不詳綽號「學義」之成年男子，所持有可發射
    子彈具有殺傷力之仿ＷＡＬＴＨＥＲ廠ＰＰＫ／Ｓ型半自動
    手槍製造之玩具手槍換裝土造金屬槍管而成之改造手槍1 支
    （含彈匣1 個，槍枝管制編號：0000000000號），及具有殺
    傷力之土造子彈6 顆（皆具直徑約8 ｍｍ之金屬彈頭），均
    屬槍砲彈藥刀械管制條例管制之槍、彈，非經中央主管機關
    許可不得持有、寄藏，竟基於寄藏之犯意，收受「學義」所
    交付之前開槍枝、子彈而同時未經許可受託寄藏，並自斯時
    起，至94年7 月25日13時28分許止，未經許可寄藏之，而將
    之藏放在其上開住處。嗣於94年7 月25日13時28分許，經警
    持本院所核發之94年度聲搜字第620 號搜索票，在其上開住
    處執行搜索查獲，並起出扣得上開具殺傷力之改造玩具手槍
    1 支（含彈匣1 個）、具殺傷力之土造子彈6 顆（其中2 顆
    經鑑定採樣試射滅失），及不具殺傷力之彈殼1 顆。
二、案經桃園縣政府警察局大溪分局報告臺灣桃園地方法院檢察
    署檢察官偵查起訴。
    理  由
一、訊據被告甲○○對於上揭時、地，其自「學義」處，受託寄
    藏上開可發射子彈具有殺傷力之改造玩具手槍1 支（含彈匣
    1 個）及上開具有殺傷力之土造子彈6 顆，並自取得之時起
    ，至94年7 月25日13時28分許止，未經許可而寄藏之事實坦
    白承認，復有上開改造手槍1 支、土造子彈6 顆扣案為證，
    而當場查扣之改造手槍1 支及土造子彈6 顆，經送內政部警
    政署刑事警察局鑑定，其鑑驗結果：「一、送鑑改造手槍壹
    枝（槍枝管制編號：0000000000號），認係仿ＷＡＬＴＨＥ
    Ｒ廠ＰＰＫ／Ｓ型半自動手槍製造之玩具手槍換裝土造金屬
    槍管而成之改造手槍，機械性能良好，可供擊發適用子彈使
    用，認具殺傷力。二、送鑑子彈6 顆，認均係土造子彈，均
    具直徑約8.0mm 金屬彈頭，採樣2 顆試射，均可擊發，認具
    殺傷力。」等情，亦有內政部警政署刑事警察局94年8 月16
    日刑鑑字第0940114240號槍彈鑑定書1 紙附卷可稽（附於偵
    查卷第48頁），是認被告上開任意性自白，應與事實相符，
    可以採取。綜上，本件事證明確，被告上揭犯行足可認定，
    應依法論科。
二、查被告甲○○未經主管機關許可無故寄藏前揭具殺傷力之改
    造玩具手槍、土造子彈，核其所為，係犯槍砲彈藥刀械管制
    條例第8 條第4 項之未經許可，寄藏可發射子彈具有殺傷力
    之改造手槍罪，及同條例第12條第4 項之未經許可寄藏子彈
    罪。公訴意旨認被告所為係犯槍砲彈藥刀械管制條例第8 條
    第4 項之未經許可，持有可發射子彈具有殺傷力之改造手槍
    罪，及同條例第12條第4 項之未經許可持有子彈罪，尚有未
    洽，應予更正。再按槍砲彈藥刀械管制條例第8 條第4 項、
    第12條第4 項之罪，係將「持有」與「寄藏」為分別之處罰
    規定，單純之「持有」，固不包括「寄藏」，但寄藏之受人
    委託代為保管，其保管之本身所為之「持有」，既係「寄藏
    」之當然結果，法律上自宜僅就「寄藏」行為為包括之評價
    ，不應另就「持有」予以論罪（最高法院74年臺上字第3400
    號判例參照），故被告持有前開槍枝、子彈之行為，係「寄
    藏」之當然結果，不另論罪。又未經許可寄藏、持有槍枝、
    子彈，其持有之繼續，乃行為之繼續，亦即一經持有槍枝、
    子彈，犯罪即已成立，惟其完結須繼續至持有行為終了之時
    ，故包括持有之寄藏槍枝、子彈行為，自亦為行為之繼續，
    其犯罪之完結，須繼續至寄藏行為終了之時為止，此與司法
    院院解字第3632 號 解釋所稱寄藏贓物罪於寄藏行為完畢時
    其犯罪即已完成，其後之占有該贓物乃犯罪之狀態繼續，而
    非行為之繼續，因占有贓物並不構成犯罪，二者迥不相同（
    參照最高法院88年度臺上字第7012、4608、761 號判決意旨
    ），是被告於85年7 月中旬某日起，受託寄藏前開槍枝、子
    彈後，其寄藏行為應繼續至94年7 月25日被查獲時為止，附
    此敘明。又被告同時收受而寄藏上開具有殺傷力之改造玩具
    手槍、土造子彈，係以一寄藏行為，同時觸犯上開二罪名，
    為想像競合犯，應依刑法第55條之規定，論以較重之未經許
    可，寄藏可發射子彈具有殺傷力之改造手槍罪處斷。被告雖
    同時寄藏土造子彈6 顆，惟所侵害者為單一之社會法益，自
    不生想像競合犯之問題。查被告前有如事實欄所載之犯罪科
    刑執行情形，有刑案資料查註紀錄表、臺灣高等法院被告前
    案紀錄表各1 份在卷可參，被告於前案執行完畢後5 年內再
    犯本件有期徒刑以上之未經許可，寄藏可發射子彈具有殺傷
    力之改造手槍罪，為累犯，應依法加重其刑。爰審酌槍、彈
    性質上屬高度危險之物品，非經主管機關許可不得擅自持有
    ，以維社會大眾安全，而被告無故寄藏具殺傷力之改造手槍
    、土造子彈，對社會之秩序及安寧，勢將會產生極大之不安
    ，所為非是，及被告之素行、犯罪之手段、犯後坦承犯行之
    態度、寄藏改造手槍、土造子彈之數量、尚未對社會治安產
    生重大危害即遭警查獲等一切情狀，爰量處如主文所示之刑
    ，併就罰金刑部分，諭知易服勞役之折算標準。
三、末查，扣案之改造玩具手槍1 支（含彈匣1 個，槍枝管制編
    號：0000000000號）係仿ＷＡＬＴＨＥＲ廠ＰＰＫ／Ｓ型半
    自動手槍製造之玩具手槍，換裝土造金屬槍管而成，具殺傷
    力；土造子彈4 顆（具直徑約8.0mm 之金屬彈頭），可擊發
    ，亦具殺傷力，均屬違禁物，爰依刑法第38條第1 項第1款
    予以宣告沒收。至原扣案之土造子彈2 顆（具直徑約8.0mm
    之金屬彈頭），雖本屬違禁物，惟業於送鑑定時經試射，已
    喪失子彈功能，而不具殺傷力；彈殼1 顆亦不具殺傷力，有
    上引之內政部警政署刑事警察局鑑定書可證，是無庸再為沒
    收之諭知，附此敘明。
據上論斷，應依刑事訴訟法第299 條第1 項前段，槍砲彈藥刀械
管制條例第8 條第4 項、第12條第4 項，刑法第11條前段、第55
條、第47條、第42條第2 項、第38條第1 項第1 款，罰金罰鍰提
高標準條例第2 條，現行法規所定貨幣單位折算新臺幣條例第2
條，判決如主文。
本案經檢察官張啟聰到庭執行職務。
中　　華　　民　　國　　94　　年　　11　　月　　23　　日
                          臺灣桃園地方法院刑事第十二庭
                              審判長法  官  游  紅  桃
                                    法  官  黃  永  定
                                    法  官  王  美  玲
以上正本證明與原本無異。
如不服本判決，應於判決送達後10日內向本院提出上訴狀 (應附
繕本)， 上訴於臺灣高等法院。
                                    書記官  張  子  涵
中　　華　　民　　國　　94　　年　　11　　月　　23　　日
附論罪科刑依據之法條：
槍砲彈藥刀械管制條例第8條：
未經許可，製造、販賣或運輸鋼筆槍、瓦斯槍、麻醉槍、獵槍、
空氣槍或第4 條第1 項第1 款所定其他可發射金屬或子彈具有殺
傷力之各式槍砲者，處無期徒刑或5 年以上有期徒刑，併科新臺
幣1千萬元以下罰金。
未經許可，轉讓、出租或出借前項所列槍枝者，處5 年以上有期
徒刑，併科新臺幣1千萬元以下罰金。
意圖供自己或他人犯罪之用，而犯前二項之罪者，處無期徒刑或
7 年以上有期徒刑，併科新臺幣1千萬元以下罰金。
未經許可，持有、寄藏或意圖販賣而陳列第1 項所列槍枝者，處
3年以上10年以下有期徒刑，併科新臺幣700 萬元以下罰金。
第1項至第3項之未遂犯罰之。
槍砲彈藥刀械管制條例第12條：
未經許可，製造、販賣或運輸子彈者，處1 年以上7 年以下有期
徒刑，併科新台幣500 萬元以下罰金。
未經許可，轉讓、出租或出借子彈者，處6 月以上5 年以下有期
徒刑，併科新台幣300 萬元以下罰金。
意圖供自己或他人犯罪之用，而犯前二項之罪者，處3 年以上10
年以下有期徒刑，併科新台幣700 萬元以下罰金。
未經許可，持有、寄藏或意圖販賣而陳列子彈者，處 5 年以下有
期徒刑，併科新台幣 300 萬元以下罰金。
第1項至第3項之未遂犯罰之。
